臺灣高等法院刑事裁定
111年度聲字第2740號
聲  請  人  臺灣高等檢察署檢察官
受  刑  人  唐文邦



上列聲請人因受刑人數罪併罰有二裁判以上，聲請定其應執行之
刑（聲請案號：臺灣高等檢察署111年度執聲字第1244號），本
院裁定如下：
    主  文
唐文邦犯如附表所示各罪所處之刑，應執行有期徒刑壹年柒月。
    理  由
一、聲請意旨略以：受刑人唐文邦因駕駛動力交通工具發生交通
    事故致人傷害逃逸等數罪，先後經判決確定如附表，應依刑
    法第50條第1項第1款、第2項、第51條第5款、第53條之規定
    ，定其應執行之刑，爰依刑事訴訟法第477條第1項之規定聲
    請定應執行之刑等語。
二、按數罪併罰有二裁判以上者，應依刑法第51條之規定定其應
    執行之刑。又宣告多數有期徒刑者，於各刑中之最長期以上
    ，各刑合併之刑期以下，定其刑期，刑法第53條、第51條第
    5款亦有明文。又法律上屬於自由裁量之事項，有其外部性
    界限及內部性界限，並非概無拘束。依據法律之具體規定，
    法院應在其範圍選擇為適當之裁判者，為外部性界限；而法
    院為裁判時，應考量法律之目的，及法律秩序之理念所在者
    ，為內部性界限。法院為裁判時，二者均不得有所踰越。在
    數罪併罰，有二裁判以上，定其應執行之刑時，固屬於法院
    自由裁量之事項，然仍應受前揭外部性界限及內部性界限之
    拘束（最高法院94年度台非字第233號判決意旨參照）。又
    數罪併罰中之一罪，依刑法規定得易科罰金，若因與不得易
    科之他罪併合處罰結果而不得易科罰金時，原可易科部分所
    處之刑，自亦無庸為易科折算標準之記載（司法院釋字第14
    4號解釋要旨參照）。而刑事訴訟法第370條第2項、第3項，
    已針對第二審上訴案件之定應執行之刑，明定有不利益變更
    禁止原則之適用；而分屬不同案件之數罪併罰有應更定執行
    刑之情形，倘一裁判宣告數罪之刑，曾經定其執行刑，再與
    其他裁判宣告之刑定其執行刑時，在法理上亦應同受此原則
    之拘束。亦即，另定之執行刑，其裁量所定之刑期，不得較
    重於前定之執行刑加計後裁判宣告之刑之總和（最高法院10
    3年度台抗字第674號、第707號裁定意旨參照）。
三、查受刑人因犯如附表所示之案件，經臺灣臺北地方法院及本
    院先後判處如附表所示之刑，均經確定在案，且本件聲請定
    應執行刑之犯罪事實最後判決法院為本院，有臺灣臺北地方
    法院107年度交簡字第2018號判決、本院109年度交上訴字第
    1號、110年度交上更一字第6號判決、最高法院111年度台上
    字第627號判決及本院被告前案紀錄表各1份在卷可稽（見本
    院卷第17至67、97至136頁）。其中受刑人所犯附表編號1至
    3所示之罪宣告刑得易科罰金，附表編號4所示之罪宣告刑則
    不得易科罰金，合於刑法第50條第1項但書之情形，依刑法
    第50條第2項規定，須經受刑人請求檢察官聲請定其應執行
    之刑，始得依第51條規定定之。茲受刑人請求檢察官聲請就
    附表所示各罪合併定其應執行之刑，有受刑人出具之臺灣桃
    園地方檢察署依102年1月23日修正之刑法第50條調查受刑人
    是否聲請定應執行刑調查表1份在卷足憑（見本院卷第11頁
    ），檢察官據此聲請定其應執行之刑，本院審核認其聲請為
    正當。爰審酌本件內部性及外部性界限，受刑人所犯各罪之
    類型、態樣、侵害法益、情節及行為次數，兼衡刑罰經濟與
    公平、比例原則，對於受刑人所犯數罪為整體非難評價，並
    考量受刑人表示：無意見等語（見本院卷第137頁）後，裁
    定其應執行刑如主文所示。
四、至受刑人所犯附表編號1至3所示之案件雖已執行完畢，有本
    院被告前案紀錄表1份在卷足憑，惟附表編號4所示之案件係
    於附表編號1所示之案件判決確定前所犯，合於數罪併罰要
    件，仍應就如附表所示之罪所處之刑，合併定應執行刑，至
    附表編號1至3所示案件已執行之刑期部分，則屬就所定應執
    行刑於執行時應為如何折抵之問題，併此敘明。
據上論斷，應依刑事訴訟法第477條第1項，刑法第50條第1項第1
款、第2項、第53條、第51條第5款，裁定如主文。
中　　華　　民　　國　　111 　年　　8 　　月　　19　　日
                  刑事第二十一庭審判長法　官  林怡秀
                                      法　官  劉元斐
                                      法　官  蔡羽玄
以上正本證明與原本無異。
如不服本裁定，應於收受送達後五日內向本院提出抗告狀。
                                      書記官  陳語嫣
中　　華　　民　　國　　111 　年　　8 　　月　　22　　日
附表
編號  1 2 3 罪名  不能安全駕駛致交通危險罪 傷害 非駕駛業務過失傷害罪 宣告刑  有期徒刑6月 如易科罰金，以新臺幣1,000元折算1日 有期徒刑5月 如易科罰金，以新臺幣1,000元折算1日 有期徒刑3月 如易科罰金，以新臺幣1,000元折算1日 犯罪日期  107年8月29日 107年8月29日 106年12月18日 偵查（自訴）機關年度案號  臺灣臺北地方檢察署107年度速偵字第2662號 臺灣臺北地方檢察署107年度速偵字第2662號 臺灣桃園地方檢察署107年度偵字第3453號  最後 事實審 法院 臺灣臺北地方法院 臺灣臺北地方法院 臺灣高等法院  案號 107年度交簡字第2018號 107年度交簡字第2018號 109年度交上訴字第1號  判決 日期 107年11月28日 107年11月28日 109年8月26日 確定 判決 法院 臺灣臺北地方法院 臺灣臺北地方法院 臺灣高等法院  案號 107年度交簡字第2018號 107年度交簡字第2018號 109年度交上訴字第1號  確定 日期 107年12月28日 107年12月28日 109年8月26日 備註  ⒈臺灣臺北地方檢察署108年度執更字第792號 ⒉編號1、2經臺灣臺北地方法院107年度交簡字第2018號判決定應執行有期徒刑10月，如易科罰金，以新臺幣1,000元折算1日  臺灣桃園地方檢察署109年度執字第15743號   編號1至3經臺灣高等法院109年度聲字第4773號裁定定應執行刑為有期徒刑1年，如易科罰金，以新臺幣1,000元折算1日（已執畢）   

編號  4 罪名  駕駛動力交通工具發生交通事故致人傷害逃逸 宣告刑  有期徒刑8月 犯罪日期  106年12月18日 偵查（自訴）機關年度案號  臺灣桃園地方檢察署107年度偵字第3453號  最後 事實審 法院 臺灣高等法院  案號 110年度交上更一字第6號  判決 日期 110年8月19日 確定 判決 法院 最高法院  案號 111年度台上字第627號  確定 日期 111年3月10日 備註  臺灣桃園地方檢察署111年度執字第3872號